【裁判字號】    98,交聲,686
【裁判日期】    990129
【裁判案由】    違反道路交通管理處罰條例聲明異議
【裁判全文】
臺灣新竹地方法院交通事件裁定  98年度交聲字第686號
原處分機關  交通部公路總局新竹區監理所
異  議  人
即受處分人  甲○○
上列異議人即受處分人因違反道路交通管理處罰條例案件，對於
交通部公路總局新竹區監理所民國98年9 月16日竹監自字第裁50
-DB0000000號所為之裁決處分，聲明異議，本院裁定如下：
    主  文
異議駁回。
    理  由
一、原處分意旨略以：異議人即受處分人甲○○於民國98年6月3
    0 日13時13分許，駕駛車牌號碼9193─RV號自用小客車，行
    經桃13線2.5 公里處，以時速112 公里之速度，超速62公里
    行駛，經桃園縣政府警察局楊梅交通小隊員警以雷達測速儀
    測速後，填製桃警局交字第DB0000000 號舉發違反道路交通
    管理事件通知單（下稱舉發通知單），逕行舉發異議人違反
    道路交通管理處罰條例第43條第1 項第2 款規定。異議人於
    收受上開舉發單後，不服舉發事實，於應到案日期98年8 月
    6 日前之98年8 月3 日向原處分機關提出申訴，惟經原處分
    機關函請舉發機關調查後，桃園縣政府警察局楊梅分局於98
    年8 月21日以楊警分交字第0988025820號函覆認異議人確有
    前述違規行為，原處分機關乃於98年9 月16日以竹監自字第
    裁50-DB0000000號違反道路交通管理事件裁決書（下稱裁決
    書），依據道路交通管理處罰條例第43條第1 項第2 款、第
    4 項之規定，裁處異議人新臺幣（下同）8,000 元罰鍰，施
    以道安講習，並依同條例第63條第1 項第3 款（漏載第3 款
    ）規定，記違規點數3 點。
二、聲明異議意旨略以：異議人即受處分人甲○○確實有於前開
    時間、駕駛前開車輛行經桃13線2.5 公里處。惟該路段寬敞
    筆直，速限卻僅每小時50公里，且當時違規地點並未設置警
    告標誌，實有引人犯罪之虞。而舉發機關所附之照片雖有拍
    攝到「前有測速照相」警示標誌，然照片上並未顯示拍攝日
    期、時間，異議人質疑是否所有違規事件，此照片都可共用
    ？另異議人行經該路段時，如有超速行駛，何以執行員警當
    時未將異議人攔下？執行員警事後舉發，讓異議人無任何反
    應機會等語。
三、按行車速度，依速限標誌或標線之規定，道路交通安全規則
    第93條第1 項前段定有明文。又汽車駕駛人，駕駛汽車行車
    速度，超過規定之最高時速60公里以上者，處新臺幣6,000
    元以上24,000元以下罰鍰，並當場禁止其駕駛。汽車駕駛人
    有第43條下列各款所列條款之一者，除依原條款處罰鍰外，
    並記違規點數3 點，道路交通管理處罰條例第43條第1 項第
    2 款、第63條第1 項第3 款分別定有明文。
四、經查：
    (一)證人即舉發本件違規之警員乙○○到庭具結證稱：本件是
      伊所舉發，一般來說，我們執勤測速照相，會挑選車速較
      快的路段去測速，98年6 月30日伊是在桃園縣2. 5公里處
      執勤，測速照相儀器屬移動式，所謂的移動式是指我們會
      挑選路段去執勤，所以會移動，舉發內容依測速照相所拍
      的照片內容舉發。測速照相機架設好之後，執勤人員會站
      在旁邊，儘量不讓民眾發現我們，因為它屬於隱藏式測速
      照相，車速超過路段限制值的時候，儀器會顯示。伊並不
      是會每部車子都會過去看，因為這是機器拍照不是人員拍
      照，類似像固定式原理。如果有車輛超速違規，伊是不會
      當場攔停。楊梅分局於98年8 月21日所檢送兩張照片，是
      伊拍攝，這是執勤路段。是我們在執勤前拍攝，警告該路
      段用路人前有測速照相。照片中速限標誌是交通局原本就
      設立，『前有測速照相』是我們警方於執勤前必須加掛在
      測速照相前100 公尺處。一般而言，我們會在同一路段執
      勤約1-2 個月。在舉發照片當中右上角黑色視窗中第二行
      有標示000000000000，其中『090630』即為當時照片拍攝
      日期，『1313』是指13時13分等語（見本院卷第35至37
      頁）。
    (二)而上開證人乃為原處分機關認定異議人有前開違規行為之
      證人，係偶然因執行勤務而舉發本案，與異議人並無宿怨
      ，當無甘冒觸犯偽證罪責，蓄意構詞誣陷之理，況於本件
      卷存證據資料內並無任何積極證據足以證明證人上開證詞
      係屬虛偽，亦無足以令人顯信證人之證述為不可採之品性
      證據或前科證據存在，自不得僅以證人係本件開單告發受
      異議人之員警而全盤抹煞其在訴訟上所具有之原證人資格
      ，因此其到庭具結後以言詞供述本件待證事實，已足擔保
      其真實性及憑信性。
    (三)綜上證人證詞，及參諸本件測得異議人車輛超速違規之儀
      器規格為CATSOMETER廠牌之24.125GHz （K-Band）照相式
      雷達測速儀，於97年11月27日由經濟部標準檢驗局測定合
      格，其有效期限為98年11月30日等情，有經濟部標準檢驗
      局雷射測速儀檢定合格證書影本1 紙（見本院卷第15頁）
      附卷可參。因此舉發本件之警員所憑據雷射測速儀器之測
      速功能，並無錯誤之疑慮；另雷達測速儀架設地點係在桃
      13 線2.5公里處，前方100 公尺處前掛有「前有測速照相
      」之警示牌，以提醒駕駛人前方有測速照相等情，業據證
      人乙○○於本院調查中證述明確，並有「前有測速照相」
      之警示牌照片2 幀（見本院卷第16頁）在卷可憑。足徵本
      件異議人甲○○於98年6 月30日13時13分許，駕駛車牌號
      碼9193─RV號自用小客車，行經桃13線2.5 公里處，以時
      速112公里之速度，超速62公里行駛之事實，應堪認定。
    (四)雖異議人抗辯以：舉發時未加以欄停，及前開2 張攝有警
      示牌照片未顯示日期等語。經查：1.超速行駛之違規行為
      具有於極短時間內發生之特性，實難強求交通員警對於所
      有超速違規事件均予以當場攔停舉，況相關道路交通法規
      亦未強制要求員警舉發違規均需當場攔截舉發。2.又證人
      乙○○復於本院證述：前開照片是伊在執勤前所拍攝，前
      有測速照相警告標誌是我們警方於執勤前必須加掛在測速
      照相前100 公尺處，警告該路段用路人前有測速照相等語
      （見本院卷第36頁），故異議人前開抗辯事由，尚無足取
      。
五、綜上所述，異議人確有裁決書所載之違規事由，原處分機關
    爰依道路交通管理處罰條例第43條第1 項第2 款、第4 項第
    63條第1 項第3 款（漏載第3 款）、違反道路交通管理事件
    統一裁罰基準及處理細則規定，裁處異議人8,000 元罰鍰、
    並記違規點數3 點，核無違誤，本件異議為無理由，應予駁
    回。
六、據上論斷，應依道路交通案件處理辦法第19條，裁定如主文
中    華    民    國    99    年    1     月    29    日
                        交通法庭      法  官    邱玉汝
以上正本證明與原本無異。
如不服本裁定，應於裁定送達後5日內向本院提出抗告狀。
中    華    民    國    99    年    1     月    29    日
                                      書記官    陳怡芳

司法院資訊處製作；財團法人民間司法改革基金會備份。
